臺灣臺南地方法院刑事判決　
111年度易字第588號
公  訴  人  臺灣臺南地方檢察署檢察官
被      告  林裕舜



上列被告因竊盜案件，經檢察官提起公訴（111年度偵緝字第510
、511號），本院判決如下：
    主  文
林裕舜犯刑法第三百二十一條第一項第一、二款之竊盜罪，處有
期徒刑拾月；又犯刑法第三百二十一條第一項第一款之竊盜罪，
處有期徒刑拾月；應執行有期徒刑壹年貳月。
未扣案附表㈠、㈡之犯罪所得均沒收，如全部或一部不能沒收或不
宜執行沒收時，追徵其價額。
    事  實
一、林裕舜意圖為自己不法之所有，分別為下列行為：
㈠、於民國108年11月24日22時7分許，見臺南市○○區○○○路000號2
    樓後方廚房窗戶未關閉，竟至該處攀爬逾越，侵入林泰羽住
    宅，竊取林泰羽所有，於1樓車庫內機車上之皮包1個（內有
    現金新臺幣1萬8000元、手機1支、金融卡9張、健保卡、身
    分證、駕照），得手後離去。
㈡、前曾因幫朱紅芹搬家而持有臺南市○○區○○○街000巷00號5樓之
    4朱紅芹住處鑰匙，竟生歹念，於109年5月8日4時1分許，持
    以開門侵入朱紅芹住宅，竊取朱紅芹所有，置於床頭櫃及梳
    妝台櫃內之黃金項鍊5條（4錢重2條、9錢半重1條，其中2條
    重量不詳）、黃金戒指1只、白金戒指1只、黃金手鍊1條（
    重約1錢），得手後離去。
二、案經林泰羽、朱紅芹分別訴由臺南市政府警察局第四分局、
    永康分局移送移送臺灣臺南地方檢察署檢察官偵查起訴。
    理  由
一、關於證據能力之認定：
㈠、本件所引用具傳聞證據性質之供述證據，因檢察官及被告林
    裕舜於本案言詞辯論終結前，均未爭執證據能力，本院審酌
    前開證據之作成或取得之狀況，並無非法或不當取證之情事
    ，且亦無顯不可信之情況，依刑事訴訟法第159條之5規定，
    均具有證據能力。
㈡、其餘非供述證據性質之證據資料，則均無違反法定程序取得
    之情形，依刑事訴訟法第158條之4規定之反面解釋，亦應有
    證據能力，合先敘明。
二、上開犯罪事實，業據被告坦承不諱（偵一卷第39-41頁、本
    院卷第58頁），核與證人即告訴人林泰羽、朱紅芹於警詢中
    指訴之情節大致相符（警一卷第3-5頁、警二卷第2-9頁），
    並有現場照片、監視器錄影畫面截圖附卷足參（警一卷第15
    -35頁、警二卷第10-29頁），堪認被告上開任意性之自白，
    確與事實相符；是本件事證明確，被告犯行洵堪認定，應予
    依法論科。
三、核被告所為分別犯刑法第321條第1項第1、2款及同法條第1
    項第1款之加重竊盜罪。被告所犯上開2罪間，犯意各別，罪
    名互異，應分論併罰。
四、爰審酌被告有多次竊盜之前科素行，此有臺灣高等法院被告
    前案紀錄表附卷，正值壯年，不思以正途賺取財物而為本案
    犯行，應予非難，惟念其坦承犯行，復參酌其犯罪動機、手
    段、生活狀況、智識程度，及所竊財物之價值，未與林泰羽
　　和解、雖與朱紅芹達成調解，然需114年1月10日起方開始按
    月分期給付，此有調解筆錄附卷（本院卷第91-92頁）等一
    切情狀，分別量處如主文所示之刑。爰考量被告各罪犯罪之
    目的、手段、情節，兼衡數罪所反應行為人之人格及犯罪傾
    向、對被告施以矯正之必要性，及責罰相當、刑罰衡平等原
    則，爰依法定其應執行之刑。
五、被告竊得附表㈠、㈡，未經發還林泰羽、朱紅芹，爰依刑法第
    38條之1第1項前段、第3項規定宣告沒收，如全部或一部不
    能沒收或不宜執行沒收時，追徵其價額。至林泰羽皮包內之
    金融卡9張、健保卡、身分證、駕照，因均屬個人專屬物品
    ，且如申請註銷並補發新卡片、證件，原卡片或證件即失其
    功用，若另外開啟執行程序探知其所在及價額，顯不符比例
    原則，而有刑法第38條之2第2項規定「欠缺刑法上之重要性
    」之情形，故不予諭知沒收，附此敘明。
據上論斷，應依刑事訴訟法第299條第1項前段，刑法第321條第1
項第1、2款、第51條第5款、第38條之1第1、3項，刑法施行法第
1條之1，判決如主文。
本案經檢察官李宗榮提起公訴、謝欣如到庭執行職務
中　　華　　民　　國　　111 　年　　7 　　月　　5 　　日
                  刑事第五庭    法　官　蔡奇秀
以上正本證明與原本無異。
如不服本判決應於收受本判決後20日內向本院提出上訴書狀，並
應敘述具體理由。其未敘述上訴理由者，應於上訴期間屆滿後20
日內向本院補提理由書狀（均須按他造當事人之人數附繕本）「
切勿逕送上級法院」。 
　　　　　　　　　　　　　　　　書記官　黃郁淇
中　　華　　民　　國　　111 　年　　7 　　月　　5 　　日

附表
㈠、皮包1個（內有現金新臺幣1萬8000元、手機1支）。
㈡、黃金項鍊5條（4錢重2條、9錢半重1條，其中2條重量不詳）
    、黃金戒指1只、白金戒指1只、黃金手鍊1條（重約1錢）。

附錄本案所犯法條
中華民國刑法第321條
犯前條第1項、第2項之罪而有下列情形之一者，處6月以上5年以
下有期徒刑，得併科50萬元以下罰金：
一、侵入住宅或有人居住之建築物、船艦或隱匿其內而犯之。
二、毀越門窗、牆垣或其他安全設備而犯之。
三、攜帶兇器而犯之。
四、結夥三人以上而犯之。
五、乘火災、水災或其他災害之際而犯之。
六、在車站、港埠、航空站或其他供水、陸、空公眾運輸之舟、
    車、航空機內而犯之。
前項之未遂犯罰之。